【裁判字號】    92,易,169
【裁判日期】    920417
【裁判案由】    竊盜等
【裁判全文】
台灣新竹地方法院刑事判決                          九十二年度易字第一六九號
    公  訴  人  臺灣新竹地方法院檢察署檢察官
    被      告  甲○○
右列被告因竊盜等案件，經檢察官提起公訴（九十二年度偵字第九一、二二一號）及
移
    主      文
甲○○連續攜帶兇器竊盜，處有期徒刑捌月；又對於公務員依法執行職務時，施強暴
，處有期徒刑肆月。應執行有期徒刑拾壹月。
    事      實
一、甲○○基於意圖為自己不法所有之概括犯意，先於民國九十一年九月十一日凌晨
    零時許，在新竹市○○路九十五巷十八弄十二號前，見丙○○所有車牌號碼ＮＱ
    Ｚ─三六七號之機車停放在該處，且見機車鑰匙尚插在機車上，竟趁無人注意時
    ，啟動竊取前開機車，得手後，供己騎用，復於同年月十七日約凌晨三時許，攜
    帶客觀上具危險性可供作為兇器使用之扳手乙支，至新竹市○○路四五二巷八號
    前，拆卸竊取乙○○所有停放在該處車牌號碼ＢＸＪ─六０七號之機車車牌乙面
    ，得手後，隨即將車牌號碼ＢＸＪ─六０七號之車牌改懸在上開竊得之機車上使
    用，迄於九十一年九月十八日晚上十一時五十分許，甲○○騎乘前開已改懸ＢＸ
    Ｊ─六０七號車牌之機車，搭載友人潘仁欽，至新竹市○○路二二九號前停下，
    甲○○下車後向潘仁欽告稱：欲下車訪友，請潘仁欽在機車上稍待一下等語隨即
    離開，嗣警方執行順風專案時，當場查獲潘仁欽騎坐在前開已改懸ＢＸＪ─六０
    七號車牌之機車上，惟甲○○折返時因見警方正盤查潘仁欽所騎坐之前開贓車，
    立即逃逸無蹤。甲○○於九十一年十二月二十七日，至其兄友人丁○○位於新竹
    市○○路四八二巷六十九號住處暫住乙宿，詎於九十一年十二月二十八日上午，
    竟承前意圖為自己不法所有之概括犯意，趁丁○○上班不在家之際，竊取丁○○
    所有放置在房間內之ＶＥ─二八五八號自小客車鑰匙乙串、ＳＵＮＥＲ  ＳＣ－
    ９２０廠牌照相機乙台及價值新台幣（下同）一萬三千元之桌上型電腦乙台，又
    持上述所竊得之自小客車鑰匙，啟動竊取丁○○所有停放在現住處前之車牌號碼
    ＶＥ─二八五八號自小客車，得手後，並將其中桌上型電腦乙台及ＶＥ─二八五
    八號自小客車內所加裝之音響喇叭乙個拆下以賤價出售予不詳人士，嗣於九十二
    年一月一日中午，新竹市警察局第一分局湳雅派出所警員蔡成富在新竹市○○○
    街一０八巷二十八號前空地，發現上述車牌號碼ＶＥ─二八五八號贓車停放在該
    處，乃在一旁埋伏等待竊賊出現擒兇，並電請支援，旋見甲○○走過來並進入車
    內，蔡成富即將自己所駕其妻所有車牌號碼ＵＱ－０六七三號之自小客車駛至前
    揭車牌號碼ＶＥ─二八五八號自小客車後方，用以擋住甲○○去路，然後下車對
    甲○○表明其為依法執行職務之警察身分，並令甲○○勿開車及下車受檢，詎甲○○為脫免逮捕，竟仍駕駛上開車牌號碼ＶＥ─二八五八號自小客車，倒車衝撞
    蔡成富所駕駛之前開車牌號碼ＵＱ─０六七三號自小客車，而以此方式對依法執
    行逮捕職務之公務員即警員蔡成富施強暴，適支援警員盧元富及羅佳榜二人抵達
    現場，盧元富見狀即先持槍對空擊發一槍示警，再持槍指著甲○○，甲○○原欲
    棄車逃逸，見盧元富持槍直指本人，便又坐回車上，再度倒車衝撞蔡成富所駕駛
    之前開自小客車（毀損部分未據告訴），企圖逃離現場，羅佳榜為制止甲○○逃
    離現場，乃持槍蹲下並朝甲○○所駕上揭車牌號碼ＶＥ─二八五八號自小客車之
    右後輪胎射擊，惟站在上述車牌號碼ＶＥ─二八五八號自小客車另一邊之盧元富
    誤認羅佳榜遭甲○○駕車撞及倒地，有立即危險，遂持槍朝甲○○之腿部射擊一
    槍，而甲○○右大腿受到槍傷後，始經警員合力將之逮捕，隨即送往醫院救治，
    並起獲前述車牌號碼ＶＥ─二八五八號自小客車乙部及擺放在車內之ＳＵＭＥＲ
    ＳＣ－９２０廠牌照相機乙台。
二、案經新竹市警察局第一分局及丁○○訴由新竹市警察局第二分局報告臺灣新竹地
    方法院檢察署檢察官偵查起訴。
    理      由
一、訊據被告甲○○固坦承於右揭時、地連續竊取財物之事實，惟矢口否認有何對警
    員施強暴之犯行，辯稱：伊不知當日攔查之人為警員身分，因攔查者均著便服，
    亦未出示證件云云，經查：
(一)上揭被告竊盜之犯行，業據被告供承不諱，核與被害人丙○○、乙○○、丁○○
    及證人潘仁欽、林冠維證述（指訴）之情節均相符，並有車輛車牌失竊作業─查
    獲車輛認可資料一件、贓物認領保管單及贓證物品認領保管收據各二件附卷可稽
    ，是被告此部分自白核與事實相符，被告連續竊盜犯行，事證明確，洵堪認定，
    應依法論科。
(二)又被告如何於右揭時、地，經警員蔡成富表明為依法執行職務之員警身分後，不
    僅拒絕下車受檢，更倒車向後衝撞擋住去路，蔡成富所駕其妻所有之前開自小客
    車企圖逃離，嗣支援員警盧元富到場對空鳴槍示警後，甲○○竟仍不予理會，再
    度倒車衝撞蔡成富所駕駛之前開自小客車企圖逃離現場等情，業據證人即查獲員
    警蔡成富於偵查中證述：「（問：查獲甲○○的經過。）案發當日中午，我駕駛
    我太太的自小客車查緝贓車，在新竹市○○○街一０八巷二十八號前，發現這部
    贓車停在那裡，我就先打電話報告所長，請同事過來支援，然後就在自己的車內
    埋伏，過一會兒甲○○走過來，進到車內要開車離去，我就將車停到他車子的後
    面，擋住他去路，並下車對著他說我是警察，叫他不要動，並請他下車，他就倒
    車撞我太太的車子，我同事羅佳榜、盧元富二人剛好開車趕到，盧元富看到他撞
    我太太的車，就先對空鳴槍，甲○○本來打開車門要棄車逃離，羅佳榜就蹲下去
    對著他的右後車輪胎開槍，盧元富在車子的另一邊，以為羅佳榜被撞到，就從駕
    駛座旁車窗外，對著甲○○的腿部射擊一槍，我們就將他送醫。」等語（見臺灣
    新竹地方法院檢察署九十二年度偵字第二二一號偵查卷第四十三頁），而被告於
    該次偵訊中亦供承對證人蔡成富所證內容均無意見，惟表示當時太緊張了，且另
    陳明希望能給予自新之機會等語（見同上偵查卷第四十四頁），再參以，被告於
    警訊中供承：「（問：警方於右述時、地作埋伏勤務，當時發現你並將你攔下，
    為何當時你未停下且開車衝撞警察。）因為當時我發現警察發現我時，我很害怕
    ，而且也很緊張，一時失去理智，所以才會衝撞警察。」、「我知道我衝撞警方
    是不對時，希望長官能原諒我這次的行為，再給我一次機會。」等語（見同上偵
    查卷第七頁反面、第八頁、第九頁），亦未曾言及其不知當日攔檢者是員警身分
    ，是以，被告於經警攔檢圍捕時確已明知蔡成富、盧元富及羅佳榜均係依法執行
    公務之員警無訛，則被告前揭所辯，無非事後卸責之詞，不足採信。此外，並有
    被告之診斷證明書及員警出具之報告書各一件、現場照片十四幀在卷可稽，被告
    妨害公務之犯行，事證明確，亦堪以認定，自應依法論科。
二、按攜帶兇器竊盜，祇須行竊時攜帶具有危險性之兇器為已足，並不以攜帶之初有
    行兇之意圖為必要；又無論上訴人等主觀上是否旨在行兇抑僅便利行竊，然在客
    觀上顯具有行兇之危險性，自屬兇器之一種，其攜帶而犯竊盜罪，應成立刑法第
    三百二十一條第一項第三款之攜帶兇器竊盜罪；最高法院分別著有六十二年台上
    字第二四八九號及七十年度台上字第一六一三號判例可資參照。經查，被告於竊
    取被害人乙○○所有車牌號碼ＢＸＪ─六０七號之車牌乙面時，所攜帶之扳手乙
    支，在客觀上顯具有行兇之危險性，依照前揭判例之意旨，堪認應刑法第三百二
    十一條第一項第三款之「兇器」無訛，核被告第二次竊盜所為係犯刑法第三百二
    十一條第一項第三款之加重竊盜罪，至第一次及第三次竊盜所為則均係犯刑法第
    三百二十條第一項之竊盜罪。被告先後三次竊盜犯行，時間緊接，所犯基本構成
    要件相同，顯係基於概括犯意為之，為連續犯，應依刑法第五十六條之規定，論
    以較重之刑法第三百二十一條第一項第三款之攜帶兇器竊盜罪，並加重其刑。又
    被告明知為公務員之蔡成富員警等人正依法執行其警察職務，竟仍倒車衝撞蔡成
    富員警所駕之前開自小客車，核係另犯刑法第一百三十五條第一項對於公務員依
    法執行職務時，施強暴之妨害公務罪。另被告所犯上開竊盜及妨害公務二罪間，
    犯意各別，行為互殊，應分論併罰。至公訴人移送併案審理之臺灣新竹地方法院
    檢察署九十二年度偵字第一四００號案件，與本案起訴之事實相同，為同一事件
    ，併此敘明。爰審酌被告正值青年，當力圖上進，竟起意不勞而獲竊取他人財物
    ，造成他人財產權受有損害，及行竊次數、竊得財物之價值，復於經警查覺後，
    竟為脫免逮捕，駕車衝撞警員駕駛之自小客車，妨害警員執行公務，絲毫未對合
    法正當行使國家公權力之警員予以尊重，亦足徵其視法律於無物之心態，並其犯
    罪之動機、目的、手段、品性及犯罪後僅坦認部分犯行，態度非佳等一切情狀，
    分別量處如主文所示之刑，並定其應執行之刑，以示懲儆。至未扣案之扳手乙支
    ，雖係供被告第二次拆卸竊取車牌時所用，惟原即放置被告第一次所竊取丙○○
    所有之機車置物廂內，尚非被告所有，此據被告陳明在卷，爰不予宣告沒收，併
    此敘明。
據上論斷，應依刑事訴訟法第二百九十九條第一項前段、刑法第五十六條、第一百三
十五條第一項、第三百二十一條第一項第三款、第五十一條第五款，罰金罰鍰提高標
準條例第一條前段，判決如主文。
本案經檢察官邱朝智到庭執行職務。
中      華      民      國    九十二    年    四      月     十七     日
                                  臺灣新竹地方法院刑事第二庭
                                      法  官    高  敏  俐
右正本證明與原本無異。
如不服本判決，應於判決送達後十日內向本院提出上訴狀( 應附繕本 )，上訴於臺灣
高等法院。
                                      書記官    賴  寶  合
中      華      民      國    九十二    年      四      月     十七     日
附錄本案所犯法條全文
中華民國刑法第一百三十五條第一項
(妨害公務執行及職務強制罪)
對於公務員依法執行職務時，施強暴脅迫者，處三年以下有期徒刑、拘役
或三百元以下罰金。
刑法第三百二十條第一項
意圖為自己或第三人不法之所有，而竊取他人之動產者，為竊盜罪，處五年以下有期
徒刑、拘役或五百元以下罰金。
刑法第三百二十一條第一項第三款
犯竊盜罪而有左列情形之一者，處六月以上、五年以下有期徒刑：
三  攜帶兇器而犯之者。


司法院資訊處製作；財團法人民間司法改革基金會備份。
